# 请问陈版：关于抵押权设立是否需要账务助理的问题

提问人：一直独锈 时间：2020-10-14 08:05:07
陈版好，碰到一个问题，A公司以赊销的方式向第三方B公司销售车辆，B公司出现资金困难，A公司想让B公司将已销售车辆抵押给自己，但是在办理抵押的过程中，碰到一些程序上的问题，因此A公司考虑让B公司将车辆抵押给自己的全资子公司C，所以ABC公司之前拟签订一个三方的债权债务转让协议，想请教一下陈版，这A公司和C公司是否需要做账务处理？比如A公司将账面的应收B公司的款项转为应收C公司，C公司增加一个应收B公司款项，同时增加一个应付A公司的款项？
目前考虑到的问题是，这个抵押金额如何评估，如果不请第三方评估机构，A公司转多少应收账款到C公司无法估计？是不是不应该在这个时候进行账务处理？等到实现抵押再按照实际价值处理？

回答人：chenyiwei
建议考虑以下问题：
1 、此前就该项销售业务，A公司确认收入是否合理？是否表明不满足收入确认条件？设置抵押，最后是否很可能是以收回该商品收场？
2 、对C公司而言，其对A的付款义务（债权受让款）是否独立于其对B公司的收款权利，即不论是否能够从B公司收到款项，都必须向A支付债权转让款？支付该债权转让款有无时间期限限制？

提问人：一直独锈 时间：2020-10-15 14:29:00
感谢陈版。
关于问题 1 ：确认销售的时候，情况还是正常的，B公司受疫情影响，资金流出现了点问题，因此A公司为了降低风险提前申请了资产保全措施，因此要求抵押。
关于问题 2 ：对C公司而言，其对A公司的付款义务与其对B公司的收款权利在协议里不独立，C公司会在收到款或者实现抵押后再向A付款，这个付款期限与原B对A的债权期限一样，不会重新签订转让时间。

回答人：chenyiwei
如果B对C付款后C才有义务向A转付相同金额款项，即C不垫款，则该项债权的风险和报酬未转移，A仍确认对B的债权，只是多了担保。